【裁判字號】    97,易,554
【裁判日期】    970804
【裁判案由】    竊盜
【裁判全文】
臺灣桃園地方法院刑事判決               97年度易字第554號
公  訴  人  臺灣桃園地方法院檢察署檢察官
被      告  甲○○
上列被告因竊盜案件，經檢察官提起公訴（97年度偵字第 13374
號），被告於準備程序進行中為有罪之陳述，經本院合議庭裁定
由受命法官獨任進行簡式審判程序，本院判決如下：
    主  文
甲○○竊盜，累犯，處有期徒刑伍月，如易科罰金，以新臺幣壹
仟元折算壹日。扣案之鑰匙壹串沒收。
    事  實
一、甲○○前於民國96年間因竊盜案件，經臺灣花蓮地方法院判
    處有期徒刑4月，減為有期徒刑2月確定，甫於97年2 月14日
    執行完畢。詎猶不知悔改，竟意圖為自己不法之所有，於97
    年6月5日上午10時30分許，在址設桃園縣桃園市○○路1492
    號之衛生署桃園醫院急診室旁停車場，持以自備之鑰匙1 串
    ，竊取邱阿貞所有車號IRZ-105 號重型機車，得逞後旋即騎
    乘離去。嗣於同日中午12時許，甲○○騎乘前開機車，行至
    桃園縣新屋鄉消防隊旁之產業道路，於有偵查犯罪職權之公
    務員發覺前，主動向桃園縣政府警察局楊梅分局新屋分駐所
    警員王立志自首，坦承竊盜犯行願接受裁判，並為警扣得其
    所有供犯本件竊盜所用之鑰匙1串，而查知上情。
二、案經桃園縣政府警察局楊梅分局報請臺灣桃園地方法院檢察
    署檢察官偵查起訴。
    理  由
一、本件被告甲○○所犯係死刑、無期徒刑或最輕本刑為3 年以
    上有期徒刑以外之罪，其於準備程序中就被訴事實為有罪之
    陳述，經本院告知簡式審判程序之旨，並聽取公訴人、被告
    之意見後，爰依刑事訴訟法第273條之1第1 項規定合議裁定
    由受命法官獨任進行簡式審判程序，先予敘明。
二、訊據被告對上揭犯行坦承不諱，核與證人即被害人邱阿貞於
    警詢時指述情節相符，復有贓物認領保管單、車籍查詢基本
    資料詳細畫面各1紙在卷足憑，及鑰匙1串扣案可稽，足徵被
    告任意性之自白，核與事實相符，應屬可信。是本件事證明
    確，被告犯行堪以認定。
三、核被告所為，係犯刑法第320條第1項竊盜罪。又其前於96年
    間因竊盜案件，經臺灣花蓮地方法院判處有期徒刑4 月，減
    為有期徒刑2月確定，甫於97年2月14日執行完畢等情，有臺
    灣高等法院被告前案紀錄表1 份附卷足考，其受有期徒刑執
    行完畢，5 年以內故意再犯本件有期徒刑以上之罪，為累犯
    ，應依刑法第47條第1 項規定加重其刑。再按刑法第62條所
    謂發覺，固非以有偵查犯罪權之機關或人員確知其人犯罪無
    誤為必要，而於對其發生嫌疑時，即得謂為已發覺；但此項
    對犯人之嫌疑，仍須有確切之根據得為合理之可疑者，始足
    當之，若單純主觀上之懷疑，要不得謂已發生嫌疑，最高法
    院72年臺上字第641 號著有判例可資參照。經查，被告於97
    年6月5日中午12時許，騎乘竊得之車號IRZ-105 號重型機車
    ，行經桃園縣新屋鄉消防隊旁之產業道路，向桃園縣政府警
    察局楊梅分局新屋分駐所警員王立志坦承竊盜犯行乙節，業
    據證人王立志於本院審判時證述明確，復參證人王立志結稱
    ：伊於當日中午12時許查獲被告，因被告平日以單車代步，
    故認其無車子，且在口袋內發現多支車鑰匙，因認有嫌疑，
    遂以無線電與值班同事聯繫，但未查得該車有失竊紀錄，待
    被告表示係在衛生署桃園醫院停車場行竊，經請醫院廣播而
    查得被害人邱阿貞，嗣於同日下午3 時30分許予以逮捕被告
    等語；則證人王立志於查獲被告當時，雖固執己見以被告無
    騎乘機車可能，且因有多支車鑰匙在身而認涉有竊盜犯嫌，
    惟證人王立志當場既經聯繫未查得該車有何失竊紀錄，且被
    告祇因與證人王立志曾有接觸而相識，然被告於該段期間生
    活狀況、經濟基礎為何，有無發生變化，證人王立志俱無所
    悉，雖被告當時身上持有多支車鑰匙或有可疑，但是否涉及
    本件竊取機車犯嫌，於客觀上尚無確切之根據得為合理可疑
    ；復被告於同日中午12時許已與證人王立志相遇，倘該時證
    人王立志業已發覺被告犯嫌，何以未依法予以逮捕，竟遲至
    同日下午3 時30分許始將之逮捕，顯與常情有悖，可見證人
    王立志於同日中午12時許僅單純主觀上懷疑，嗣經被告自首
    坦承竊盜犯嫌而於同日下午循線查得被害人邱阿貞，始有確
    切根據而認被告涉有竊盜犯嫌。是依上揭說明，被告係於97
    年6月5日中午12時許，在證人王立志僅有單純主觀懷疑下，
    而於有偵查犯罪職權之公務員發覺前，坦承竊盜犯行自首而
    願接受裁判等情，應堪認定，爰依刑法第62條前段規定減輕
    其刑，並先加後減之。
四、爰審酌被告前有多次竊盜及構成累犯之犯行，此有臺灣高等
    法院被告前案紀錄表1 份在卷可按，可見其素行不端，復正
    值青壯，竟不思以正常管道賺取財物，而以此竊盜行徑為之
    ，惡性非輕，但念其犯後自首而坦承犯行，容有悔意，且未
    實際造成被害人邱阿貞之損害，並兼衡其犯罪之動機、目的
    、手段、所生危害等一切情狀，量處如主文所示之刑，並諭
    知易科罰金之折算標準。至公訴人雖就被告竊盜犯行，以其
    另因竊盜案件，經本院於97年2月22日以96年度審易字第894
    號判決，判處有期徒刑5月，而具體求處有期徒刑6月部分，
    惟本院認被告所犯竊盜犯行，以量處如主文所示之刑為適當
    ，公訴人漏未斟酌被告犯後自首乙節，遽以前案為警查獲之
    犯行相較，其科刑情狀容有不同，是公訴人就此部分之求刑
    ，尚嫌過重，併此敘明。末扣案之鑰匙1 串，係被告所有供
    竊取機車使用，業據其供承在卷，爰依刑法第38條第1項第2
    款規定宣告沒收。
據上論斷，應依刑事訴訟法第273條之1 第1項、第299條第1項前
段，刑法第320條第1項、第47條第1項、第62條前段、第41條第1
項前段、第38條第1項第2款，刑法施行法第1條之1第1項、第2項
前段，刑法施行法第1條之1第1項、第2項前段，判決如主文。
本案經檢察官丁俊成到庭執行職務。
中    華    民    國    97    年    8     月    4     日
                  刑事第六庭    法  官  黃翊哲
以上正本證明與原本無異。
如不服本判決，應於判決送達後10日內向本院提出上訴狀（應附
繕本），其未敘述上訴理由者，應於上訴期間屆滿後20日內補提
理由書狀於本院，上訴於臺灣高等法院。
                                書記官  劉霜潔
中    華    民    國    97    年    8     月    4     日
附錄本判決論罪科刑法條：刑法第320條第1項
意圖為自己或第三人不法之所有，而竊取他人之動產者，為竊盜
罪，處5年以下有期徒刑、拘役或500元以下罰金。（罰金部分，
依刑法施行法第1條之1第1項、第2項前段規定，貨幣單位變更為
新臺幣且金額提高為30倍）


司法院資訊處製作；財團法人民間司法改革基金會備份。
